# 同一控制下合并子公司支付对价现金流量表填制

提问人：zml 小 时间：2016-01-11 09:51:43
请教：同一控制下合并子公司支付对价 700 万元，合并日子公司货币资金 10 万元；期末现金流量表母公司应在支付的投资活动项目填列 700 万元，合并现金流量表在支付的其他筹资活动项目应填列 700 万元还是 690 万元，请问如果填列 690 万元，与财务报表附注中披露取得子公司支付的现金净额为 690 万元勾稽一致了。但是 10 万元差额对应怎么填列？

回答人：chenyiwei
合并报表层面“支付其他与筹资活动有关的现金”应填列 700 万。因为这 10 万元早在期初即已纳入合并报表范围了，而不是在合并日才开始纳入的。这与非同一控制下合并中的“取得子公司或其他营业单位支付的现金净额”的确定不同。